臺灣桃園地方法院民事裁定
111年度桃簡聲字第131號
聲  請  人  金鴻國際商務有限公司


兼  
法定代理人  郭玉鳳  
聲  請  人  簡榛芸  
相  對  人  格上汽車租賃股份有限公司

法定代理人  許國興  
上列當事人間聲請停止執行事件，本院裁定如下：
    主      文
聲請人供擔保新臺幣105,340元後，本院111年度司執字第121415
號給付票款事件之強制執行程序，於臺灣臺北地方法院111年度
北補字第2630號確認本票債權不存在事件終結或判決確定前，應
暫予停止。
    理      由
一、聲請意旨略以：本院111年度司執字第121415號給付票款強
    制執行事件（下稱系爭執行事件），執行法院已查封聲請人
    之財產，一旦拍賣，勢難回復原狀，聲請人已向臺灣臺北地
    方法院（下稱臺北地院）提起確認本票債權不存在之訴（11
    1年北補字第2630號），爰陳明願供擔保，請准於上開確認
    本票債權不存在之訴判決確定前，停止系爭執行事件之強制
    執行程序等語。
二、按發票人主張本票債權不存在而提起確認之訴不合於第一項
    之規定者，法院依發票人聲請，得許其提供相當並確實之擔
    保，停止強制執行，非訟事件法第195 條第3 項定有明文。
    又法院以裁定命債務人供擔保後停止強制執行，其擔保金額
    之多寡應如何認為相當，原屬於法院職權裁量之範圍，如已
    斟酌債權人因停止執行所應受之損害，即非當事人所可任意
    指摘，最高法院109年台簡抗字第276號民事裁定參照。另為
    停止強制執行所命提供之擔保，係為擔保債權人因停止強制
    執行程序所受損害，其數額應依停止執行後，債權人未能即
    時受償之損害額定之，而債權人因執行程序停止，致受償時
    間延後，通常應可認係損失停止期間利用該債權總額所能取
    得之利息。遲延之債務，以支付金錢為標的者，債權人得請
    求依法定利率計算之遲延利息，應付利息之債務，其利率未
    經約定，亦無法律可據者，週年利率為5 ％，民法第233 條
    第1 項前段、第203 條定有明文。此項遲延利息之本質屬於
    法定損害賠償，亦可據為金錢債權遲延受償所可能發生損害
    之賠償標準，最高法院105年台抗字第33號民事裁定參照。
三、經查：
　㈠相對人聲請對聲請人之財產為強制執行，經聲請人在本院以
    其對相對人提起確認本票債權不存在事件為由，聲請裁定停
    止系爭執行程序等節，有聲請人提出之民事起訴狀及本院公
    務電話紀錄表（見本院卷第30頁）暨依職權調取上開執行卷
    宗查明屬實，應認聲請人之聲請於法有據。
　㈡又本件相對人因停止強制執行可能所受之損害，應為於強制
    執行程序停止期間，在通常情形下，其債權因無法續行執行
    而未能即時受償之相當於利息之損害。準此，應以此利息損
    失作為本件停止執行擔保額之計算依據。
　㈢而本件相對人於上述執行事件聲請對聲請人強制執行之債權
    額為：「新臺幣（下同）702,753元，及自民國111年8月27
    日起至清償日止，按週年利率16％計算之利息」，及程序費
    用1,000元，暨執行費5,630元。則相對人於聲請人111年12
    月16日聲請停止執行之時所得受償之執行債權總額，應為本
    金702,753元、已到期之利息34,194元、程序費用1,000元及
    執行費5,630元，共計743,577元。又聲請人提起上開確認本
    票債權不存在事件係適用簡易訴訟程序之案件，且其訴訟標
    的價額依民事訴訟法第77條之2第2項之明文，應為其債權本
    金金額即702,753元，不得上訴第三審，依各級法院辦案期
    限實施要點規定，第一、二審簡易訴訟程序審判案件之辦案
    期限各為10月、2 年，共計2年10個月。準此，相對人因前
    揭強制執行程序暫予停止可能遭受之損害，應為105,340元
    （計算式：743,5775 ％3412＝105,340，元以下4捨5入）
    ，爰酌定本件擔保金額如主文所示。
四、依非訟事件法第195條第3項，裁定如主文。
中　　華　　民　　國　　111 　年　　12　　月　　20　　日
                  桃園簡易庭  法  官  顏嘉漢
以上為正本係照原本作成。
如不服本裁定，應於送達後10日內向本院提出抗告狀並表明抗告
理由（須附繕本，並應繳納抗告費新台幣1,000 元）。
中　　華　　民　　國　　111 　年　　12　　月　　20　　日
                              書記官  楊上毅